【裁判字號】    99,審簡上,88
【裁判日期】    990730
【裁判案由】    傷害
【裁判全文】
臺灣士林地方法院刑事判決            99年度審簡上字第88號
上  訴  人
即  被  告  甲○○
上列上訴人即被告因傷害案件，不服本院士林簡易庭於中華民國
99年4 月7 日所為99年度士簡字第102 號第一審刑事簡易判決（
聲請簡易判決處刑書案號：臺灣士林地方法院檢察署98年度偵字
第15793 號），提起上訴，本院管轄第二審之合議庭判決如下：
    主  文
上訴駁回。
甲○○緩刑貳年。
    事實及理由
一、本案經本院審理結果，認第一審判決以上訴人即被告甲○○
    係犯刑法第277 條第1 項之傷害罪，處拘役50日，如易科罰
    金以新臺幣1000元折算1 日，其認事用法均無不當，量刑亦
    屬妥適，應予維持。相關事實、證據及理由茲引用第一審刑
    事簡易判決書及檢察官聲請簡易判決處刑書之記載（詳如附
    件），另補充：被告甲○○於本院調查時之自白（參本院民
    國99年7 月14日準備程序筆錄第2 頁、同年月27日審判筆錄
    第2 頁）。
二、上訴人即被告上訴意旨略以：其有願意與告訴人和解，告訴
    人調解時雖未到庭，然經調解委員電詢告訴人表示要撤回告
    訴，請求給予其自新之機會，從輕量刑等語。
三、按刑之量定及緩刑之宣告，係實體法上賦予法院得為自由裁
    量之事項，倘其未有逾越法律所規定之範圍，或濫用其權限
    ，即不得任意指摘為違法（最高法院75年臺上字第7033號判
    例意旨參照）。本件原審業審酌被告之素行、智識程度、犯
    罪之手段、被害人受傷之程度、被告犯後未能賠償被害人之
    態度等一切情狀，就被告傷害被害人之身體，處拘役50日，
    併諭知易科罰金之折算標準，是原審量刑尚屬允恰，難認有
    何明顯裁量逾越或濫用之違法情事，自應予維持。上訴意旨
    指摘原判決量刑過重而為上訴，核無理由，應予駁回。末查
    ，被告前未曾故意犯罪受有期徒刑以上刑之宣告，有臺灣高
    等法院被告前案紀錄表1 紙在卷可佐。因急於探聽其妻兒之
    行蹤，而與告訴人生口角，情緒激動動手毆打告訴人，實屬
    魯莽，然告訴人已表達諒解，願意撤回對被告之告訴，此業
    經本院調解時，調解委員當庭電話聯絡告訴人，並製成調解
    紀錄在卷可佐，並酌被告於本院審理時坦承罪刑而認錯之態
    度，認其犯後態度尚佳，及其目前之家庭狀況等情，因認經
    此偵審程序對被告之教訓已深，自當已知警惕，信無再犯之
    虞，本院因認暫不執行其刑為當，爰併予宣告緩刑2 年，以
    觀後效，用啟自新。
四、據上論斷，本件應依刑事訴訟法第455 條之1 第1 項、第3
    項、第368 條、第373 條、第371 條，刑法第74條第1 項第
    1 款，判決如主文。
五、本案經檢察官曾勁元到庭執行職務。
中    華    民    國    99    年    7     月    30    日
                  刑事第一庭審判長法  官  洪英花
                                  法  官  雷雯華
                                  法  官  王沛雷
以上正本證明與原本無異。
本件不得上訴。
                                  書記官  吳尚文
中    華    民    國    99    年    7     月    30    日
附錄本案論罪科刑法條：
中華民國刑法第277 條
傷害人之身體或健康者，處3 年以下有期徒刑、拘役或1千元以下
罰金。
犯前項之罪因而致人於死者，處無期徒刑或7 年以上有期徒刑；
致重傷者，處3 年以上10年以下有期徒刑。

司法院資訊處製作；財團法人民間司法改革基金會備份。
